臺灣臺中地方法院刑事判決
110年度簡上字第183號
上  訴  人  
即  被  告  鄭吉均



選任辯護人  胡書瑜律師
上列被告因妨害名譽案件，不服本院民國110年3月26日109年度
中簡字第3619號第一審簡易判決（聲請簡易判決處刑書案號：10
9年度偵字第24792號），提起上訴，本院管轄之第二審合議庭判
決如下︰
    主    文
上訴駁回。
    犯罪事實
一、丁○○明知乙○○於民國107 年（聲請簡易判決處刑書誤載為10
    8年）7月3日10時至12時許，在臺中市**區******學大學地
    下室教授防身術時，並無對丁○○為「揉奶」之動作，竟意圖
    散布於眾，基於誹謗之犯意，於109年3月24日（聲請簡易判
    決處刑書誤載為23日）9時2分許，在不詳地點，以不詳通訊
    設備連結網路，並以「亂馬˙D ˙莎野子」之帳號登入「Eatg
    ether」APP 後，即在乙○○於該APP 中以「恰」之帳號所開
    設之「【免費】男/ 女防身術教學」公開聊天室內， 發表
    「竟然還自己往臉上貼金，說人家騷擾你『第二堂課』就壓在
    地上揉奶超可怕的，如果我說的有不實，歡迎來告！」等不
    實內容之文字，致乙○○之社會評價受有負面貶抑，足以毀損
    乙○○之名譽。嗣因乙○○於109年3月24日（聲請簡易判決處刑
    書誤載為23日）發現此留言，報警處理，而循線查悉上情。
二、案經乙○○訴由臺中市政府警察局第一分局報告臺灣臺中地方
    檢察署檢察官偵查聲請簡易判決處刑。
    理    由
一、證據能力：
  ㈠被告以外之人於審判外之言詞或書面陳述，除法律有規定者
    外，不得作為證據；又被告以外之人於審判外之陳述，雖不
    符同法第159條之1至第159條之4之規定，而經當事人於審判
    程序同意作為證據，法院審酌該言詞陳述或書面陳述作成時
    之情況，認為適當者，亦得為證據。刑事訴訟法第159條第1
    項、第159條之5 第1項分別定有明文。檢察官、被告丁○○及
    選任辯護人就本判決以下所引用被告以外之人於審判外之陳
    述，均同意作為證據（見本院簡上字卷第447至448頁），且
    本院審酌該等證據之取得過程並無瑕疵，以之作為證據係屬
    適當，認均有證據能力。
  ㈡本件非供述證據部分，與本案均有關連性，亦無證據證明係
    實施刑事訴訟程序之公務員以不法方式所取得，依刑事訴訟
    法第158條之4反面解釋，當有證據能力；本院亦已於審理時
    依法踐行調查證據程序，自得為本院判斷之依據。
二、認定犯罪事實所憑證據及理由：
　　訊據被告丁○○固坦承伊有於上揭時間，以「亂馬˙D ˙莎野子
    」之帳號在「Eatgether 」APP 中告訴人乙○○所開設之上開
    聊天室內，發表上揭文字，惟矢口否認有何散布文字誹謗犯
    行，辯稱：其與告訴人在對話中都有記錄，其詢問柔道國手
    及教練後，始知告訴人並沒有按照教練的動作，而做的就是
    其說的揉奶的行為等語。辯護人辯護意旨略以：依照證人乙○○證詞，107年7月3日上課時確實有對被告做木村腕緘及腋
    壓肘的動作，且有與被告對練，而依證人甲○○證述可知，在
    雙方對練的情況下，確實有可能出現反覆壓制胸部的情況，
    因此被告主觀上確實認為有遭告訴人性騷擾的情況，被告當
    時未立即報警，係因其當時認為此係合於常規之教學，僅心
    裡覺得不太舒服、有質疑，且告訴人亦告知此為正常教學，
    嗣後經被告向其他教練求證後，始發現告訴人教學不符合常
    規，並非防身術初學者會學習的課程，其才會在7月3日上完
    課後繼續上課，想要找出告訴人性騷擾的證據，甚且找朋友
    一起來上課；被告上開文字言論，係因其在Eatgether 看到
    告訴人的貼文係想要提醒大家，並非出於捏造，且告訴人是
    老師，在Eatgether 開設免費公開課程，被告對告訴人的教
    學提出質疑，是可受公評事由，應在合理評論範圍，請為被
    告無罪之諭知等語。經查：
  ㈠被告於上揭時間，以「亂馬˙D ˙莎野子」之帳號在「Eatgeth
    er 」APP 中告訴人所開設之上開聊天室內，發表上揭文字
    等情，業據被告於警詢、偵查、本院第一審訊問時坦承不諱
    ，且於本院第二審準備程序列為不爭執事項（見偵卷第23至
    27頁、第145至147頁、本院第一審卷第147頁、簡上卷第182
    頁），核與證人即告訴人乙○○於警詢、偵查及本院審理時之
    證述相符（見偵卷第29至32頁、第163頁、本院簡上卷第418
    至420頁），並有臺中市政府警察局第一分局調閱帳戶資料
    函（函詢「亂馬˙D ˙莎野子」帳號之申請人資料）、通聯調
    閱查詢單、「Eatgether 」聊天室畫面擷圖1 紙（見偵卷第
    37、39頁、第43至51頁）在卷可佐，此部分之事實堪以認定
    。
  ㈡按刑法第310條誹謗罪，係以意圖散布於眾，而指摘或傳述足
    以毀損他人名譽之事，為其成立要件，行為人所指摘或傳述
    之事是否「足以毀損他人名譽」，應就被指述人之個人條件
    以及指摘或傳述之內容，以一般人之社會通念為客觀之判斷
    ，如行為人所指摘或傳述之具體事實，足以使被指述人受到
    社會一般人負面評價判斷，則可認為足以損害被指述人之名
    譽；散布之文字倘依遣詞用字、運句語法整體以觀，或依其
    文詞內容所引發之適度聯想，以客觀社會通念價值判斷，如
    足以使人產生懷疑或足以毀損或貶抑被害人之人格聲譽，或
    造成毀損之可能或危險者，即屬刑法第310條第2項所處罰之
    誹謗行為。查：
  ⒈被告於告訴人所開設之聊天室留言之內容為「竟然還自己往
    臉上貼金，說人家騷擾你『第二堂課』就壓在地上揉奶超可怕
    的，如果我說的有不實，歡迎來告！」，此係被告就其於具
    體時點在告訴人親授之防身術課程中所遭遇之情況為描述，
    依社會常情，一般人均可以具體理解、辨識被告貼文內容之
    意思即在指訴自己於上防身術課程時遭到告訴人壓在地上揉
    奶，屬對於具體之事實所為陳述，且客觀上確足使一般人對
    告訴人產生利用教授防身術之機會，對人為揉奶之性騷擾不
    法侵害等負面評價，而對告訴人之人格、教授防身術之形象
    、社會地位造成相當之貶抑，並令告訴人因此產生羞辱感，
    故被告發表之上開內容確屬誹謗他人名譽之文字無訛。
  ⒉又被告係於告訴人在「Eatgether 」所開設之聊天室中貼文
    ，從卷附該聊天室之擷圖畫面觀之，除被告及告訴人以外，
    亦有其他網友於該聊天室中發文回應，已屬可得特定之多數
    人可共同見聞之狀態，而與上開「散布於眾」之要件相符，
    是被告有將上開誹謗告訴人之文字散布於眾之意圖，亦堪認
    定。
  ⒊又依文義解釋及社會一般通念為客觀判斷，被告於本案聊天
    室中所張貼之文字內容，足已對告訴人之人格、教授防身術
    之形象、社會地位造成相當之貶抑，已如前述，佐以被告於
    行為時係成年人，及其於本院審理時自承其教育程度，足徵
    其係智識正常而具有相當社會經歷之人，故其對於本案所指
    摘之內容足以毀損告訴人名譽乙節，自應有所知悉，卻仍決
    意加以張貼指摘，被告主觀上顯然具有損害告訴人名譽之故
    意甚明。
　㈢次按言論自由為人民之基本權利，憲法第11條有明文保障，
    國家應給予最大限度之維護，俾其實現自我、溝通意見、追
    求真理及監督各種政治或社會活動之功能得以發揮。惟為兼
    顧對個人名譽、隱私及公共利益之保護，法律尚非不得對言
    論自由依其傳播方式為合理之限制。刑法第310條第項及第2
    項誹謗罪即係保護個人法益而設，為防止妨礙他人之自由權
    利所必要，符合憲法第23條規定之意旨。至刑法同條第三項
    前段以對誹謗之事，能證明其為真實者不罰，係針對言論內
    容與事實相符者之保障，並藉以限定刑罰權之範圍，非謂指
    摘或傳述誹謗事項之行為人，必須自行證明其言論內容確屬
    真實，始能免於刑責。惟行為人雖不能證明言論內容為真實
    ，但依其所提證據資料，認為行為人有相當理由確信其為真
    實者，即不能以誹謗之刑責相繩，亦不得以此項規定而免除
    檢察官或自訴人於訴訟程序中，依法應負行為人故意毀損他
    人名譽之舉證責任，或法院發現其為真實之義務（司法院釋
    字第509號解釋文參照）。是刑法第310條第3項解釋意旨，
    僅在減輕被告證明其言論（即指摘或傳述誹謗事項）為真實
    之舉證責任，但被告仍須提出「證據資料」，證明有理由確
    信其所為言論為真實，否則仍有可能構成誹謗罪刑責，而「
    證據資料」係其言論之依據，此所指「證據資料」應係真正
    ，或雖非真正，但其提出並非因惡意或重大輕率前提下，有
    相當理由確信其為真正者，始可依刑法第310條第3項規定阻
    卻違法。本案依被告所提之證據資料，無從認定被告前揭貼
    文為真實，或被告有相當理由確信此為真實，理由如下：
  ⒈被告辯稱其所述均為真實等語，然被告於偵查及本院第一審
    訊問時均稱：當時告訴人對其做「揉奶」的動作，就如偵卷
    第149頁的照片所示等語，而所謂「揉奶」，應係指反覆摩
    擦、推壓或搓捏胸部，且被告於前揭貼文指述「說人家騷擾
    你『第二堂課』就壓在地上揉奶超可怕的」，由其前後文字綜
    合觀之，被告所稱之「揉奶」，除客觀上有反覆摩擦、推壓
    或搓捏胸部之行為，主觀上亦係帶有惡意侵犯被告女性身軀
    的意思存在，為一有意識性、針對性、反覆持續性的動作，
    衡與一般不經意、偶然、難以避免的肢體碰觸截然不同；且
    觀諸偵卷第149頁之照片所示，係四方固定之柔道動作，即
    以四肢環抱對手而將對手壓制固定於地面上之動作，顯然並
    無法反覆摩擦、推壓或搓捏胸部，而與被告指訴之「揉奶」
    動作明顯有別；被告嗣又改稱：當天告訴人對其做的動作不
    是以手掌，是用手肘、胸部去碰到其胸部等語（見偵卷第14
    5至147頁、本院中簡卷第71頁），復於本院第二審準備程序
    中當庭以雙手演繹告訴人雙手勒住其脖子，手肘對其胸部壓
    制之動作，並左右搖晃，並稱：這個動作就是其認為告訴人
    對其揉奶的動作等語（見本院簡上卷第181頁），然此與被
    告所提出之偵卷第149頁之四方固照片所示之動作全然不符
    ，從而，被告對於告訴人於107年7月3日究係利用何種防身
    術之動作對其為揉奶之舉動，前後供述反覆不一，已見可疑
    。
  ⒉再者，證人乙○○證稱：當時教被告哪些動作，已經不記得，
    但是絕對沒有揉胸；且被告說伊對其上四方固，實際上是沒
    有，在一審時，伊問被告這個動作是什麼動作，被告都答不
    出來，直接說沒有教；107年7月3日沒有教四方固、三角固
    ，也沒有過肩摔，過肩摔很危險，其會要先教護身；當天有
    可能教腋壓肘、木村腕緘，腋壓肘是站著教的，木村腕緘是
    我躺著對方在我身上，我會握對方的手臂做腕緘的動作，也
    是控制他手肘的動作；四方固不會教，因為四方固是歹徒施
    用的動作，伊是教人怎麼防備；當天的肢體碰觸頂多是摸到
    被告的手，因為要做腕緘、擒拿，或是抓被告的手去碰她的
    手臂、手肘的動作；木村腕緘不會碰到胸部等語（見本院簡
    上卷第421至424頁），則依告訴人前揭證述可知，其於107
    年7月3日並無教授被告所指稱之四方固動作（即偵卷第149
    頁照片所示），且當日教學動作，至多是碰觸到被告手部，
    並不會碰觸到被告胸部，更無揉奶之舉；而就告訴人當日可
    能教授之腋壓肘、木村腕緘動作，依證人即具有防身術A級
    教練、柔道A級教練、空手道教練、跆拳道教練、泰拳教練
    證照之甲○○於本院審理時證稱：木村腕緘的動作，背面是不
    會碰到，正面在某種角度會摩擦到胸部，因為每個人的肢體
    不一樣，如果正面我這樣抱住你，我要繞過你內部弄的時候
    ，如果你有抵抗或做相互對抗的話，就有可能有碰觸行為；
    要看當事人是否有反抗，如果有反抗或動作的角度不同，正
    面碰到胸部的可能性是有的，背面的話除非是熊抱才有可能
    ；正面腋壓肘，是兩個人都站著，如果是從手肘去切入，要
    刻意去摩擦或觸碰到，可能從手腕到手肘的部分就可能會有
    觸碰的行為，如果只是用我肘點這邊做壓制，那就是手的部
    分會有觸碰到的可能，當然每個人技巧不一樣，有些人會靠
    腰或肩的力量，甚至可以做其他的動作，所以可能性是有的
    ，這是專業的問題，但是還是要看當時情境，正面的可能性
    大、背面的可能性小；木村腕緘比較Focus 在腕緘，這個動
    作做起來會很痛，甚至要拍打告知，所以木村腕緘碰到胸部
    的可能性小，只是腕和緘的控制，把他架住等語（見本院簡
    上卷第439至446頁），依證人甲○○前揭證述可知，教授腋壓
    肘、木村腕緘之過程中可能碰觸、摩擦到對方胸部，可能是
    在對方反抗，或是對方體型的關係，又或者是教學者反覆演
    示所致，然證人甲○○當日並未在現場，其僅係就可能發生的
    各種情況為假設，縱依證人甲○○之證述而認可能有所碰觸，
    然此應係指雙方在練習防身術之具體動作時，或有可能產生
    不經意、偶然、難以避免的肢體碰觸，與被告指訴及當庭演
    繹遭壓在地上揉奶係指一有意識性、針對性、反覆持續性的
    摩擦、推壓或搓捏胸部之行為顯屬互異，是依證人甲○○之證
    述，亦無法證明被告於107年7月3日有遭告訴人壓在地上揉
    奶之行為。至證人甲○○證稱過肩摔、三角固、十字固有可能
    會碰觸到對方之胸部等情，然前開動作均是在被告指訴之10
    7年7月3日後之課程，核與本案犯罪事實無涉，另其證稱在
    防身術教學時應儘量避免一對一私密教學，如果有就要全程
    錄影等情，則屬證人之個人教學經驗及意見，當不得做為被
    告所述內容是否真實之依憑。
  ⒊再者，依告訴人所提出伊與被告之Messager對話內容所示：
    被告指稱其於107年7月3日與告訴人上課時，遭到告訴人將
    其壓在地揉奶，惟於是日之後，被告仍持續告訴人聯繫，甚
    且於107年7月6日、7月16日、7月27日要求告訴人與其為一
    對一之教學，另於107年7月19日、8月5日、8月23日、8月31
    日、9月1日、9月5日、9月5日、9月29日及9月30日，均與告
    訴人有頻繁之對話記錄，或是相約團體課之課程、或是一再
    要求告訴人將其加為告訴人FACEBOOK（下稱FB）的好友、或
    是詢加告訴人教授小朋友柔道課之意願，並主動提出向上長
    老教會及詢問里民增加上課人數等情（見偵卷第93至125頁
    ），觀諸被告在107年7月3日之後長達3個月期間，除與告訴
    人聯繫頻繁，甚且多次要求告訴人對其進行一對一的單獨教
    學，衡與一般遭到他人為性騷擾之被害人會對加害人避之唯
    恐不及之情狀，迥然有別；且被告於所指前揭情事發生後已
    近1年8月，突又於上開聊天室平台張貼上述文字指摘告訴人
    ，益見被告本案所為驟然突兀，且不符常情，尤難置信。則
    以被告前揭所為，實無從令人信其指訴曾遭告訴人壓在地上
    揉奶等情為真實或有何相當理由信為真實。　　
  ⒋綜上各節，被告所提事證，均無從使本院認定其前揭貼文內
    容為真實，或被告有相當理由確信此為真實，故被告以本案
    貼文指摘告訴人「第二堂課就壓在地上揉奶超可怕的」等語
    ，顯係不實之事實，亦堪以認定。
  ㈣被告其餘所辯不可採之理由：
  ⒈被告辯稱其貼文內未指名道姓，無法特定係指告訴人等語：
　　告訴人使用之帳號固然未見其本名，然依卷內「Eatgether 
    」之畫面擷圖可見，告訴人開設之防身術教學聊天室頁面及
    其使用之帳號大頭貼，均有告訴人本人之照片，且依該聊天
    室內之前後文可知（見偵卷第65頁）：
亂馬˙D ˙莎野子-8小時前-回覆   竟然還自己往臉上貼金，說人家騷擾你 　『第二堂課』就壓在地上揉奶超可怕的，如果我說的有不實，歡迎來告！ 恰-7小時前-回覆   那要不要出來對質？找個公證人？好嗎？ 恰-7小時前-回覆   我今天下午兩點以後有空，請網友們有法律背景的（心中沒有偏袒的）歡迎一起出來......約警局也可以 亂馬˙D ˙莎野子-7小時前-回覆   我沒空很忙，若有虛假，請直接告 
　　被告就在告訴人所開設之聊天室內貼文，是其所指摘傳述之
    內容，一般人均可理解係在指涉開設該聊天室之告訴人，且
    於張貼上開留言之後，仍持續與告訴人對話，此實足已使瀏
    覽該聊天室頁面之人依前後脈絡即可辨識被告貼文所指即係
    告訴人無誤。是被告前揭所辯，要屬臨訟卸責諉過之詞，委
    無足取。
　⒉又被告所貼文之「Eatgether 」聊天室為一公開平台，任何
    人均加入會員，進入聊天室瀏覽網頁等情，亦據證人即告訴
    人於警詢中證述明確，且從卷附該聊天室之擷圖畫面觀之，
    除被告及告訴人以外，亦有其他網友於該聊天室中發文回應
    ，況且，被告復於本院審理時辯稱其貼文是為了要提醒大家
    這個人會性騷擾等語，由此可見，被告顯係刻意於不特定多
    數人得共見共聞之聊天室平台上，張貼本案之文字訊息，容
    由多數人注意該案訊息無訛。是其事後竟辯稱該聊天室不具
    公然性云云，自與事實相違，而無可採。
　⒊被告另辯稱「揉奶師」係幫助泌乳的按摩工作，揉奶一詞本
    縱具有多種按摩動作之意，然此係為幫助產後婦女泌乳不足
    或不順時所做的專業按摩，惟被告係在告訴人所開設之「【
    免費】男/女防身術教學」聊天室中貼文，告訴人既非產後
    婦女，更非從事「揉奶師」之人，被告前揭貼文顯已具有誹
    謗被告之意，至為甚明，是其以揉奶師置辯，尤屬無稽。
　⒋又針對特定事項，依個人價值判斷所提出之主觀意見、評論
    或批判，此種意見表達，仍須符合該條第3款「以善意發表
    言論，對於可受公評之事為適當評論」，即所謂「合理評論
    原則」之規定，始得據以阻卻違法。易言之，憲法對於「事
    實陳述」之言論，係透過「實質（真正）惡意原則」予以保
    障，對於「意見表達」之言論，則透過「合理評論原則」，
    亦即「以善意發表言論，對於可受公評之事為適當評論」之
    誹謗罪阻卻違法事由，賦與絕對保障（最高法院99年度台上
    字第560 號判決意旨參照）。本件被告所指摘之內容涉及具
    體事實之陳述，已如前述，並非單純出於個人價值判斷或評
    論，是以，被告所為是否該當誹謗罪之要件，應係以被告是
    否具有「實質（真正）惡意」為斷，而非依「合理評論原則
    」析論其意見表達有無逾越合理界限，自無適用合理評論原
    則之餘地。
　⒌至被告辯稱其於事發後，亦有因主觀上感到屈辱而產生創傷
    壓力，導致憂鬱症病情加劇，被告認為自己遭性騷擾之言論
    並非子虛，而係出於一定根據，並提出診斷證明書為憑。然
    被告所提出之唯一診所斷證明書係記載其患有「（慢）先天
    性甲狀腺低能症」（見本院中簡卷第41頁），而該病症難認
    與本案有何關聯，另紓情診所診斷證明書雖記載病名為「憂
    鬱症」，然其應診日期109年3月25日至110年1月20日（見本
    院中簡卷第43頁），核被告之應診日期係在其於聊天室貼文
    之後，且距本案被告所述發生揉奶之時間相距1年8月之久，
    亦難認其於貼文之後始到紓情診所就診與其辯稱遭告訴人揉
    奶導致憂鬱症病情加劇之間，有因果關係存在。故前揭診斷
    證明均無從據為被告有利之認定。
　⒍末以，被告另指出告訴人無教練證照或非*******大學防身術
    講師、告訴人認性騷擾防治法是惡法、提出日本及臺灣武術
    動作翻譯等資料，核均與本案被告之行為是否該當加重誹謗
    犯行之認定無關，爰不一一論述，併予敘明。
  ㈤綜上所述，被告及辯護人前開所辯，均無足採，本案事證明
    確，被告上開犯行，洵堪認定，應予依法論科。
三、論罪科刑及駁回上訴之理由：
  ㈠被告行為後，刑法第310條業於108年12月25日修正公布，同
    年月27日生效施行。修正前刑法第310條第2項規定：「意圖
    散布於眾而指摘或傳述足以毀損他人名譽之事者，為誹謗罪
    ，處1年以下有期徒刑、拘役或500元以下罰金。散布文字、
    圖畫犯前項之罪者，處2年以下有期徒刑、拘役或1,000元以
    下罰金。對於所誹謗之事，能證明其為真實者，不罰。但涉
    於私德而與公共利益無關者，不在此限。」前開罰金刑依刑
    法施行法第1條之1第1項、第2項前段之規定，其貨幣單位為
    新臺幣，數額提高為30倍；修正後刑法第310條規定：「意
    圖散布於眾，而指摘或傳述足以毀損他人名譽之事者，為誹
    謗罪，處1年以下有期徒刑、拘役或15,000元以下罰金。散
    布文字、圖畫犯前項之罪者，處2年以下有期徒刑、拘役或3
    0,000元以下罰金。對於所誹謗之事，能證明其為真實者，
    不罰。但涉於私德而與公共利益無關者，不在此限。」前開
    罰金刑依刑法施行法第1條之1第1項之規定，其貨幣單位為
    新臺幣。上開修正係就第310條第1項首句「意圖散布於眾而
    指摘」修正為「意圖散布於眾，而指摘」，並將原本必須援
    引刑法施行法第1條之1第2項前段而提高一定倍數後之罰金
    數額，直接明定於刑法分則之個別條文中，以增加法律明確
    性，並使刑法分則各罪罰金數額具內在邏輯一致性，從而省
    卻迂迴適用法律之繁瑣與不便，實質上並未變更上開犯罪類
    型之構成要件及其法律效果。是以上開條文之修正，僅係將
    原有錯綜之法律規定化繁為簡，核與單純之文字修正無異，
    尚無關於有利或不利於行為人之情形，自不生新舊法比較之
    問題，而應依一般法律適用原則，逕行適用裁判時法。
  ㈡核被告所為，係犯刑法第310條第2項之散布文字誹謗罪。
  ㈢原審經審理後，認被告犯罪事證明確，適用刑法第310條第2
    項之規定，並審酌被告以文字於公開聊天室內散布上開不實
    文字，對告訴人之名譽造成損害之犯罪手段、所生損害，及
    被告迄今並未賠償告訴人所受損害之犯後態度，暨被告先前
    並無其他犯罪紀錄之素行，此有臺灣高等法院被告前案紀錄
    表在卷可查，兼衡其於警詢中自陳大學畢業之智識程度、勉
    持之家庭經濟狀況等一切情狀，量處拘役30日，並諭知如易
    科罰金，以新臺幣1,000元折算1日，經核原審認事用法，洵
    無違誤，且業已詳細審酌刑法第57條所列各款事由及一切情
    狀，量刑尚屬妥適。被告上訴理由仍執陳詞否認犯罪，其上
    訴意旨所執辯解，業經本院論駁如上，是本案被告上訴，為
    無理由，應予駁回。至被告上訴請求給予緩刑之宣告乙節，
    惟關於緩刑之宣告，除應具備一定條件外，並須有可認為以
    暫不執行刑罰為適當之情形，始得為之。法院行使此項裁量
    職權時，應受比例原則、平等原則等一般法律原則之支配；
    但此之所謂比例原則，指法院行使此項職權判斷時，須符合
    客觀上之適當性、相當性及必要性之價值要求，不得逾越，
    用以維護刑罰之均衡；而所謂平等原則，非指一律齊頭式之
    平等待遇，應從實質上加以客觀判斷，對相同之條件事實，
    始得為相同之處理，倘若條件事實有別，則應本乎正義理念
    ，予以分別處置，禁止恣意為之，俾緩刑宣告之運用，達成
    客觀上之適當性、相當性與必要性之要求（最高法院99年度
    台上字第7994號判決意旨參照）。查被告前無前科，有本院
    被告前案紀錄表1份在卷為憑（見本院簡上卷第69頁），然
    本院考量被告於偵查、原審及本院審理過程中始終否認犯行
    ，飾詞卸責，實難認其經此審判程序，已正視己身行為與法
    有違且知所警惕，而無再犯之虞，本院認無暫不執行為適當
    之情形，故不宜為緩刑之宣告，附此敘明。　　
據上論斷，應依刑事訴訟法第455條之1第1項、第3項、第368條
，判決如主文。　　
本案經檢察官陳***聲請簡易判決處刑，檢察官丙○○到庭執行職
務。
中　　華　　民　　國　 111　　年　　 4　　月　　13  　日
　　　　　　　　　刑事第八庭  審判長法  官  高思大
　　　　　　　　                    法  官  陳鈴香
                  　　　　　　　　　法　官　江文玉
以上正本證明與原本無異。
不得上訴。
       　　　　　　　　　　　　　　書記官　黃珮華
中　　華　　民　　國　 111　　年　　 4　　月　　13　　日
附錄論罪科刑法條
中華民國刑法第310條
意圖散布於眾，而指摘或傳述足以毀損他人名譽之事者，為誹謗
罪，處1年以下有期徒刑、拘役或1萬5千元以下罰金。
散布文字、圖畫犯前項之罪者，處2年以下有期徒刑、拘役或3萬
元以下罰金。
對於所誹謗之事，能證明其為真實者，不罰。但涉於私德而與公
共利益無關者，不在此限。